【裁判字號】    97,台抗,135
【裁判日期】    970221
【裁判案由】    違反毒品危害防制條例延長羈押期間
【裁判全文】
最高法院刑事裁定              九十七年度台抗字第一三五號
抗  告  人  甲○○
                    373巷2.
選任辯護人  余景登律師
上列抗告人因違反毒品危害防制條例案件，不服台灣高等法院高
雄分院中華民國九十六年十二月十四日延長羈押期間之裁定（九
十六年度上更(一)字第二六七號），由原審選任辯護人代為提起抗
告，本院裁定如下：
    主  文
抗告駁回。
    理  由
本件原裁定以抗告人甲○○因違反毒品危害防制條例案件，經原
審法院認其犯罪嫌疑重大，有刑事訴訟法第一百零一條第一項第
一款、第三款（即「有事實足認為有逃亡之虞」、「所犯為死刑
、無期徒刑或最輕本刑為五年以上有期徒刑之罪」）之情形，非
予羈押，顯難進行審判或執行，於民國九十六年九月二十八日執
行羈押，至九十六年十二月二十七日第一次羈押期間屆滿，而其
羈押原因依然存在，認有繼續羈押之必要，應自九十六年十二月
二十八日起，延長羈押二月，經核尚無不合。原審選任辯護人代
為提起抗告意旨雖以抗告人自九十五年九月二十八日，經九十五
年度聲羈字第一一一四號裁定羈押，迄今已逾一年二個月，數度
聲請具保停止羈押，均以抗告人涉犯重罪為理由駁回，惟抗告人
現罹之血管瘤疾病，經看守所醫生告知，近來有惡化跡象，於看
守所內無法為適當治癒，非保外開刀治療，無痊癒之可能，而經
醫生建議後，看守所遲未安排赴外治療，亦未有任何醫學上之理
由，顯有延誤治療之虞。抗告人洵有刑事訴訟法第一百十四條第
三款應准具保停止羈押之情形，原裁定遽為延長羈押之裁定，恐
有疏誤云云。惟查，抗告人因犯販賣第二級毒品既遂十一罪，販
賣第二級毒品未遂二罪，均累犯，經原審法院於九十六年十一月
二十二日以九十六年度上更(一)字第二六七號分別判處柒年貳月（
七罪）、柒年肆月（四罪）、肆年（二罪）之重刑，應執行有期
徒刑拾陸年，有上開判決可參，原審法院認其羈押原因仍然存在
，而有繼續羈押之必要，裁定延長羈押，核無不當。雖原審延長
羈押之理由稍嫌簡略，但其已敘明被告所犯為最輕本刑五年以上
有期徒刑之罪，且有事實足認為有逃亡之虞，依刑事訴訟法第一
百零一條第一項第一款、第三款規定，非予羈押，顯難進行審判
，其羈押之原因依然存在等情，於裁定之本旨尚不生影響。抗告
人所指上情，非羈押原因消滅之法定事由，且抗告人所犯上開之
罪，經上訴後，業經本院以九十七年度台上字第五０五號判決駁
回上訴在案，抗告人即將發監執行，所提抗告亦無實益，抗告意
旨指摘原裁定不當，為無理由，應予駁回。至於抗告人因疑似動
靜脈血管瘤疾病，經原審法院向台灣高雄看守所查詢，該所覆以
：該員於九十六年十二月二十日戒送財團法人義大醫院門診治療
，醫囑需安排核磁共振攝影，本所依醫囑續予妥適醫療照護等語
，有該所覆函乙份在卷足憑，嗣經抗告人之母於九十七年一月七
日具狀聲請具保停止羈押，原審法院再以最速件函詢該所查明被
告有無現罹疾病，非保外治療顯難痊癒之情形，有該批示附於聲
請狀可據，惟聲請具保停止羈押一節，與延長羈押之裁定係屬兩
事，抗告人所指上情，乃屬抗告人有無符合刑事訴訟法第一百十
四條第三款規定應准具保停止羈押之問題（聲請具保停止羈押部
分現由原審法院調查裁處中），而看守所對羈押中抗告人，有無
遵照醫生建議將抗告人戒護赴外治療，亦屬監所對羈押中抗告人
醫療照護之另一問題，無從在本件裁定之抗告程序審酌，併此指
明。
據上論結，應依刑事訴訟法第四百十二條，裁定如主文。
中    華    民    國  九十七  年    二    月  二十一  日
                      最高法院刑事第十一庭
                          審判長法官  洪  文  章
                                法官  王  居  財
                                法官  郭  毓  洲
                                法官  黃  梅  月
                                法官  邱  同  印
      本件正本證明與原本無異
                                      書  記  官
中    華    民    國  九十七  年    二    月  二十六  日
                                                Ａ


司法院資訊處製作；財團法人民間司法改革基金會備份。
